Inventaris van het archief van C. Lion Cachet [levensjaren 1902-1982], (1905) 1936-1975
Nationaal Archief, Den Haag
Collectie 427 Lion Cachet
Lion Cachet
1905-1975
merendeel 1936-1975
C22150
0.10 meter; 22 inventarisnummers.
Normale geschreven. getypte en gedrukte documenten, geen bijzondere handschriften.
Nationaal Archief, Den Haag
Lion Cachet, C.
Het archief van C. Lion Cachet (1902-1982) bestaat uit stukken betreffende Celebes en stukken m.b.t. overige aangelegenheden. De stukken aangaande Celebes hebben voornamelijk betrekking tot administratieve en politieke aangelegenheden in het naoorlogse Oost-Indonesië. Waar de overige stukken voornamelijk bestaan uit krantenknipsels, correspondentie, en nota's en dossiers aangaande de afhandeling van naoorlogse Indische kwesties.
Archiefvorming
Geschiedenis van het archiefbeheer
De verwerving van het archief
Het archief is door schenking verworven.
2.21
Aanwijzingen voor de gebruiker
Openbaarheidsbeperkingen
Volledig openbaar.
Materiële beperkingen
Aanvraaginstructie
Openbare archiefstukken kunnen online worden aangevraagd en gereserveerd. U kunt dit ook via de terminals in de studiezaal van het Nationaal Archief doen. Om te kunnen reserveren dient u de volgende stappen te volgen:
U maakt een profiel aan op www.gahetna.nl, en logt vervolgens in
Via de archiefinventaris (alleen de beschrijvingen met rode nummers) selecteert u het gewenste archiefstuk door op de knop 'Reserveren' te klikken
In het volgende scherm geeft u aan op welke dag u het archiefstuk wilt inzien
Indien u zich bevindt in de studiezaal en een tafelnummer heeft ontvangen kunt u dit nummer vermelden. Als u geen tafelnummer heeft kunt u tafelnummer 777 laten staan
Vervolgens bevestigt u uw reservering door deze te versturen.
Verwant materiaal
Beschikbaarheid van kopieën
Beschrijving van de series en archiefbestanddelen
- Stukken betreffende Celebes., 1.
  - Staten, houdende vermelding van functionarissen van de zelfbestuursgebieden in de residentie en de begrotingen., 1936; 1; 1 omslag
  - Fragment van een radioredevoering naar aanleiding van de capitulatie van Japan., Z.j. (augustus 1945); 2; 1 omslag
  - Schematisch overzichtje van de bestuursverhoudingen onder de Netherland Indies Civil Administration., Z.j. (na augustus 1945); 3; 1 stuk
  - Ingekomen afschrift van een brief van dr. Ratu Langi aan de brigadier van de Australische strijdkrachten in Makassar over zijn pretenties voor het goeverneurschap van Sulawesi: (Celebes). In het Maleis., 3 december 1945; 4; 1 stuk
  - Brochure, houdende de besluiten inzake de instelling van de voorlopige raad van Zuid-Celebes., Februari 1946; 5; 1 deeltje
  - Afschriften van propaganda- en nieuwsberichten van Mardekapress in Djakarta over gebeurtenissen in Makassar., Februari, april 1946; 6; 2 stukken
  - Staat, houdende bij het besluit van de resident van Zuid-Celebes van 11 juni 1946, nr. 364, houdende vaststelling van vertegenwoordigers van zelfbestuurde regio's., 7; 1 stuk
  - Anoniem "Kort overzicht van de werkzaamheden op het gebied van de regionale staatkundige organisatie in Borneo en de Grote Oost". Gestencild., Z.j. (na juni 1946); 8; 1 omslag
  - Doorslagen van rapporten inzake de politieke gezindheid van M. Nadjamoeddin, minister-president van Oost-Indonesië en van zijn naaste medewerkers., Z.j. (ca. januari 1947); 9; 1 omslag
  - Ingekomen memoranda van bestuursambtenaren van onderafdelingen op Celebes., Juni-september 1947; 10-13
    - Nota van overdracht van L.L.A. Maurenbrecher, assistent-resident van Mandar. 12 juni 1947, 10; 1 bandje
    - "Politieke bijlage" bij een "korte memorie" van de onderafdeling Gowa door mr. J.T.K. Poll, controleur in Soenggoeminasa. 24 juni 1947, 11; 1 bandje
    - Nota inzake de organisatie van het bestuur in de onderafdeling Boekoeloemba door dr. J. Schwartz. 30 augustus 1947, 12; 1 omslag
    - Memorie van Overgave over Wadjo door G.J. Wolfhoff, controleur 1e klas in Sengkang, met uittreksel en commentaar van Lion Cachet. 30 september 1947 en z.j., 13; 1 omslag
- Stukken betreffende overige aangelegenheden., 2.
  - Kranteknipsel, houdende redactioneel commentaar op het beleid van de Nederlandse regering ten aanzien van het Nederlands personeel in Nederlands-Indië., 31 januari 1948; 14; 1 stuk
  - Ingekomen nota van E.O. van Boetzelaer, eerste goevernementssecretaris van Nederlandsch-Indië, over de ontwikkeling van Banka, Billiton en Riouw in 1947. Gestencild., 24 augustus 1948; 15; 1 omslag
  - Programma van de viering van het vijftigjarig regeringsjubileum van koningin Wilhelmina in Pangkalpinang, met ingekomen brief van de eerste regeringssecretaris van Indonesië, houdende dankbetuiging voor de toezending van het felicitatieregister ter gelegenheid van de inhuldiging van koningin Juliana., 1948, 1949; 16; 2 stukken
  - Dossier inzake de internering van M. Hatta en andere republikeinen op Banka., 1949; 17; 1 omslag
    Met aantekeningen van Lion Cachet, opgesteld voor dr. M. Boon voor diens bronnenpublicatie over de Nederlands-Indonesische betrekkingen in de jaren 1945-1950.
  - Ingekomen beleefdheidsbrief van Andi Djelling, Dahelu van Luwu (Celebes)., 22 maart 1949; 18; 1 stuk
  - Doorslag van een nota naar aanleiding van vragen van de Duitse schrijver Vicky Baum over de Bali-expeditie van 1905, met afschriften van artikelen over deze aangelegenheid., Z.j.; 19; 1 bandje
  - Syllabi over de dorpsstructuur in Indonesië. Gestencild., Z.j. (na 1963); 20; 2 banden
  - Bijlagen bij de Handelingen der Staten-Generaal naar aanleiding van een door de Tweede Kamer gelast onderzoek naar het optreden van Nederlandse militairen tijden de politionele acties, voorafgegaan aan de soevereiniteitsoverdracht van Indonesië., Januari 1969; 21; 1 omslag
- Door de Rijksarchiefdienst toegevoegde stukken., 3.
  - Verslag van een vraaggesprek van drs. M. Dutilh, chartermeester van de Tweede Afdeling van het Algemeen Rijksarchief, met Lion Cachet over zijn beleid op Celebes. Fotokopieën., 30 november 1975; 22; 3 stukken
    Het origineel (geagendeerd D.9.111) is geborgen in het archief van de Tweede Afdeling van het Algemeen Rijksarchief, 1975 dossier 448.29.